pl: Ubrania i akcesoria > Akcesoria do ubrań > Opaski na rękę: Opaski promujące świadomość; Opaski festiwalowe i eventowe; Opaski odstraszające owady; Opaski survivalowe i z paracordu; Frotki na nadgarstki
ro-RO: Îmbrăcăminte și accesorii > Accesorii vestimentare > Manșete elastice: Brățări de conștientizare; Brățări pentru festivaluri și evenimente; Brățări antiinsecte; Brățări de supraviețuire și paracord; Brățări de sport pentru transpirație
pt-PT: Acessórios e vestuário > Acessórios de vestuário > Punhos: Pulseiras de consciencialização; Pulseiras de festival e evento; Pulseiras repelentes de insetos; Pulseiras de sobrevivência e paracord; Fitas de pulso para transpiração
ru: Одежда, обувь и аксессуары > Аксессуары > Браслеты: Браслеты осведомленности; Браслеты для фестивалей и мероприятий; Браслеты от насекомых; Браслеты для выживания и из паракорда; Спортивные напульсники
fr: Vêtements et accessoires > Accessoires d’habillement > Serre-poignets: Bracelets de sensibilisation; Bracelets de festival et d’événement; Bracelets anti-insectes; Bracelets de survie et en paracorde; Poignets éponge
pt-BR: Vestuário e acessórios > Acessórios para roupas > Pulseiras (de relógio): Pulseiras de conscientização; Pulseiras para festivais e eventos; Pulseiras repelentes de insetos; Pulseiras de sobrevivência e paracord; Munhequeiras esportivas
sv: Kläder och accessoarer > Klädaccessoarer > Handledsband: Medvetenhetsarmband; Festival- och evenemangsarmband; Myggarmband; Överlevnads- och paracordarmband; Svettband
el: Ένδυση και αξεσουάρ > Αξεσουάρ ρούχων > Βραχιολάκια: Βραχιολάκια αναγνωρισιμότητας; Βραχιολάκια φεστιβάλ και εκδηλώσεων; Εντομοαπωθητικά βραχιολάκια; Βραχιόλια επιβίωσης και paracord; Περικάρπια ιδρώτα
zh-CN: 服饰与配饰 > 服装配饰 > 腕套: 公益腕带; 节日与活动腕带; 驱蚊手环; 求生与伞绳腕带; 吸汗护腕
tr: Kıyafet ve Aksesuarlar > Kıyafet Aksesuarları > Kol Ağızları: Farkındalık bileklikleri; Festival ve etkinlik bileklikleri; Böcek kovucu bileklikler; Hayatta kalma ve paracord bileklikleri; Ter bileklikleri
fi: Vaatteet ja asusteet > Vaatetuksen asusteet > Rannekkeet: Tukirannekkeet; Festivaali- ja tapahtumarannekkeet; Hyttyskarkoterannekkeet; Selviytymis- ja paracord-rannekkeet; Hikinauhat
cs: Oblečení a doplňky > Oděvní doplňky > Šnůřky a pásky: Náramky na podporu informovanosti; Festivalové a událostní náramky; Repelentní náramky; Paracordové náramky a náramky pro přežití; Potítka na zápěstí
hr-HR: Odjeća i modni dodaci > Dodaci za odjeću > Narukvice: Narukvice za osviještenost; Narukvice za festivale i događaje; Narukvice protiv insekata; Narukvice za preživljavanje i paracord narukvice; Narukvice za znoj
nb: Klær og tilbehør > Klestilbehør > Armbånd: Støttearmbånd; Festival- og arrangementsarmbånd; Myggarmbånd; Overlevelses- og paracord-armbånd; Svettebånd for håndledd
de: Bekleidung & Accessoires > Bekleidungsaccessoires > Schweißbänder: Awareness-Armbänder; Festival- & Event-Armbänder; Insektenschutz-Armbänder; Survival- & Paracord-Armbänder; Schweißbänder
hu: Ruházat és kiegészítők > Ruházati kiegészítők > Karszalagok: Tudatosságnövelő karszalagok; Fesztivál- és rendezvénykarszalagok; Rovarriasztó karszalagok; Túlélő- és paracord karkötők; Izzadságpántok
lt-LT: Apranga ir aksesuarai > Drabužių aksesuarai > Apyrankės: Palaikymo apyrankės; Festivalių ir renginių apyrankės; Vabzdžius atbaidančios apyrankės; Išgyvenimo ir parakordo apyrankės; Riešo prakaito juostos
vi: Quần áo & Phụ kiện > Phu kiện quần áo > Băng đeo cổ tay: Vòng tay nâng cao nhận thức; Vòng tay lễ hội và sự kiện; Vòng tay đuổi côn trùng; Vòng tay sinh tồn và dây dù; Băng thấm mồ hôi cổ tay
en: Apparel & Accessories > Clothing Accessories > Wristbands: Awareness Wristbands; Festival & Event Wristbands; Insect Repellent Wristbands; Survival & Paracord Wristbands; Sweat Wristbands
da: Tøj og tilbehør > Tilbehør til tøj > Manchetter: Støttearmbånd; Festival- og eventarmbånd; Myggearmbånd; Overlevelses- og paracord-armbånd; Svedbånd
th: เสื้อผ้าและเครื่องประดับ > อุปกรณ์เสื้อผ้า > แถบข้อมือ: สายรัดข้อมือรณรงค์; สายรัดข้อมือเข้างานเทศกาลและอีเวนต์; สายรัดข้อมือกันแมลง; สายรัดข้อมือยังชีพและพาราคอร์ด; สายรัดข้อมือซับเหงื่อ
sk-SK: Oblečenie a doplnky > Doplnky oblečenia > Náramky: Náramky s nápismi; Náramky na festivaly a podujatia; Náramky proti hmyzu; Náramky paracord na prežitie; Potítka na ruky
es: Ropa y accesorios > Complementos > Pulseras de goma y muñequeras sudadera: Pulseras de concientización; Pulseras para festivales y eventos; Pulseras repelentes de insectos; Pulseras de supervivencia y paracord; Muñequeras para el sudor
ja: ファッション・アクセサリー > ファッション小物 > リストバンド: 啓発リストバンド; フェス・イベント用リストバンド; 虫除けリストバンド; サバイバル＆パラコードリストバンド; 吸汗用リストバンド
zh-TW: 服飾與配件 > 衣著配件 > 腕帶: 宣導手環; 節慶與活動手環; 防蚊手環; 求生與傘繩手環; 運動護腕
ko: 의류/액세서리 > 의류 액세서리 > 손목 밴드: 인식 제고 손목 밴드; 페스티벌 및 이벤트 팔찌; 해충 퇴치 팔찌; 서바이벌 및 파라코드 팔찌; 땀받이 손목 밴드
nl: Kleding en accessoires > Kledingaccessoires > Polsbanden: Awareness-armbanden; Festival- en evenementenbandjes; Anti-insectenarmbanden; Survival- en paracord-armbanden; Zweetbandjes
sl-SI: Oblačila in dodatki > Dodatki za oblačila > Zapestnice: Zapestnice za ozaveščenost; Zapestnice za festivale in dogodke; Zapestnice proti insektom; Zapestnice za preživetje in padalske vrvi; Zapestnice za znoj
bg-BG: Облекло и аксесоари > Аксесоари за дрехи > Накитници: Гривни за информираност; Гривни за фестивали и събития; Гривни против насекоми; Гривни за оцеляване и паракорд; Накитници за пот
it: Abbigliamento e accessori > Accessori di abbigliamento > Polsini: Braccialetti di sensibilizzazione; Braccialetti per festival ed eventi; Braccialetti antizanzare; Braccialetti di sopravvivenza e in paracord; Polsini parasudore